臺灣彰化地方法院民事裁定  100年度輔宣字第8號
聲  請  人  林裕翎
相  對  人  謝秋絨
上列聲請人聲請輔助宣告事件，本院裁定如下：
    主    文
宣告謝秋絨（女，民國○○年○○月○○日生，身分證統一編號：Ｚ000
000000號）為受輔助宣告之人。
選定林裕翎（女，民國○○年○○月○○日生，身分證統一編號：Ｚ000
000000號）為受輔助宣告之人之輔助人。
聲請費用新臺幣壹仟元由受輔助宣告之人負擔。
    理    由
一、按對於因精神障礙或其他心智缺陷，致其為意思表示或受意
    思表示，或辨識其意思表示效果之能力，顯有不足者，法院
    得因本人、配偶、四親等內之親屬、最近一年有同居事實之
    其他親屬、檢察官、主管機關或社會福利機構之聲請，為輔
    助之宣告；受輔助宣告之人，應置輔助人，民法第15條之1
    及第1113條之1第1項分別定有明文。
二、聲請意旨略以：聲請人林裕翎為相對人謝秋絨之三女，相對
    人因自幼患輕度智能障礙，致其為意思表示或受意思表示，
    或辨識其意思表示效果之能力，顯有不足，日常生活活動需
    人從旁協助照顧，爰聲請對相對人為輔助之宣告，且請求選
    定聲請人林裕翎為相對人謝秋絨之輔助人，同時指定相對人
    之次女林雪琴為會同開具財產清冊之人等語，並提出親屬系
    統表、戶籍謄本、同意書、中華民國身心障礙手冊影本及彰
    化基督教醫院診斷證明書各1份等件為證。
三、經查：聲請人主張之事實，業據其提出中華民國身心障礙手
    冊影本、診斷證明書、戶籍謄本及同意書為據，且經本院囑
    託衛生署彰化醫院鑑定，於鑑定人即該院王鴻松醫師審驗相
    對人之精神狀況，鑑定判定相對人之精神障礙或心智缺陷，
    致其為意思表示或受意思表示，或辨識其意思表示效果之能
    力，顯有不足，已達輔助宣告程度等語，有該院鑑定書一份
    在卷可稽。故聲請人聲請對相對人為輔助之宣告，為有理由
    ，應予准許。
四、次查：聲請人林裕翎為受輔助宣告人謝秋絨之三女（有戶籍
    謄本在卷可按），實屬至親，當能妥善照顧相對人，是本院
    參酌前揭各節，認由聲請人林裕翎任輔助人，能符合受輔助
    宣告之人之最佳利益，爰選定聲請人林裕翎為輔助人。另為
    輔助宣告者依法無庸另行聲請指定會同開具財產清冊之人，
    附此敘明。
五、依民事訴訟法第624條之1第3項，裁定如主文。
中    華    民    國   100    年    11    月    8     日
                   家事法庭     法  官  吳俊螢
正本係照原本作成。
如不服本裁定關於選定輔助人部分，應於送達後10日內向本院提
出抗告狀，並繳納抗告費新臺幣1，000元；其餘關於宣告輔助之
部分，不得抗告。
中    華    民    國   100    年    11    月    8     日
                                書記官  陳秀娟